【裁判字號】    97,易,4378
【裁判日期】    980123
【裁判案由】    詐欺
【裁判全文】
臺灣臺中地方法院刑事判決              97年度易字第4378號
公  訴  人  臺灣臺中地方法院檢察署檢察官
被      告  乙○○
上列被告因詐欺案件，經檢察官提起公訴（97年度偵字第11973
號），被告於準備程序就被訴事實為有罪之陳述，本院合議庭裁
定由受命法官獨任進行簡式審判程序，判決如下：
    主    文
乙○○幫助意圖為自己不法之所有，以詐術使人將本人之物交付
，處拘役伍拾玖日，如易科罰金，以新臺幣壹仟元折算壹日。緩
刑貳年，並應向指定之公益團體、地方自治團體或社區提供肆拾
小時之義務勞務，緩刑期間付保護管束。
    犯罪事實及理由
一、本件犯罪事實及證據，除犯罪事實一第4行「帳號000000000
    00號」後增加「系爭兆豐銀行帳戶」，及於第11行「至乙○○之上開帳戶。」，更正增加為「至乙○○上開系爭兆豐銀
    行帳戶，且該詐騙集團於96年12月19日晚間9時許，撥打電
    話予丁○○，並詐稱其在博客來網路書店付款程序上有問題
    ，須至郵局作更改動作，致丁○○陷於錯誤，依其指示在郵
    局自動櫃員機前按鍵操作完畢後，即發現已轉帳19,536元予
    前開系爭兆豐銀行帳戶。」以及證據並所犯法條一第1、2行
    「訊據被告乙○○固坦承申請前開帳戶之事實，惟矢口否認
    有何詐欺犯行，辯稱：該帳戶之存摺及金融卡已遺失，伊翌
    日有辦理掛失等語。」應刪除更正為「訊據被告乙○○於本
    院審理時坦認上開犯罪事實」，及第5至8行「又查，被告持
    前開帳戶外出之因，先後辯稱「伊要去收現金，帶存摺去補
    摺，提款卡放在存摺裡」、或「當天沒有去刷本子，因為客
    戶打來要伊去文心路收衣服」，已有不符。且參酌」，應刪
    除更正為「又參酌」等文字外，餘均與檢察官起訴書之記載
    相同，茲引用之（詳如附件）。
二、核被告所為，係犯刑法第30條第1項前段、第339條第1項之
    幫助詐欺取財既遂罪。又被告僅係幫助他人實行詐欺取財罪
    ，為幫助犯，應依刑法第30條第2項之規定，按詐欺取財罪
    正犯之刑予以減輕。又被告以一次交付上開系爭兆豐銀行帳
    戶之行為，幫助詐騙集團成員之正犯分別對被害人丙○○、
    丁○○為詐欺取財罪之犯行，係一行為觸犯數罪名，為想像
    競合犯，應從一重處斷，且被害人丁○○部分之犯罪事實雖
    未經檢察官起訴，惟業經蒞庭檢察官擴張此部分犯罪事實在
    卷 (見本院卷頁54) ，且承上所述，該部分犯罪事實與本件
    經檢察官起訴部分係屬想像競合之裁判上一罪關係，基於審
    判不可分原則，本院自應併予審理，併此敘明。爰審酌被告
    提供帳戶供他人非法使用，使詐騙集團之成員易於得手，助
    長詐欺之犯罪風氣，嚴重危害社會治安，並使被害人丙○○
    、丁○○因此被詐騙13,998元及19,536元，然被告本身未實
    際參與本件詐欺取財之犯行，可責難性較小，惟被告終能於
    本院訊問時表明願意認罪之旨，尚有悔意之犯罪後態度等一
    切情狀，量處如主文所示之刑，並諭知易科罰金折算之標準
    ，以資懲儆。另被告前未曾因故意犯罪受有期徒刑以上刑之
    宣告，有臺灣高等法院被告前案紀錄表1份在卷可稽，且其
    業已當庭給付現金13,998元及19,536元予被害人丙○○及丁○○賠償其等所受之損害，並被害人丙○○、丁○○均表示
    對於被告之科刑範圍並無意見等情 (見本院卷頁50反、55 )
    ，故本院認被告係因一時失慮致罹刑典，信其經此論罪科刑
    之教訓，應知警惕而無再犯之虞，本院認前開對其宣告之刑
    以暫不執行為適當，予宣告緩刑2年，以啟自新。又緩刑期
    內，為使其知法守法，謹言慎行，且導正其行為與法治之觀
    念，爰併宣告其於緩刑期間內，向指定之公益團體、地方自
    治團體或社區，提供40小時之義務勞務，並依刑法第93條第
    1項第2款之規定，應於緩刑期間付保護管束，期能使被告於
    義務勞務過程及保護管束期間，確切明瞭其行為所造成之損
    害，並培養正確法治觀念，至於被告究應向何公益團體、地
    方自治團體或社區提供義務勞務，屬執行之問題，應由執行
    檢察官斟酌全案情節及各公益團體、地方自治團體或社區之
    需求，妥為指定，併予敘明。
三、併依刑事訴訟法第273條之1第1項、第299條第1項前段、第
    310條之2、第454條第2項，刑法第339條第1項、第30條第1
    項、第2項、第55條、第41條第1項前段、第74條第1項第1款
    、第2項第5款、第93條第1項第2款，刑法施行法第1條之1，
    判決如主文。
本案經檢察官甲○○到庭執行職務。
中    華    民    國    98    年    1    月    23    日
                        刑事第三庭  法  官  楊曉惠
以上正本證明與原本無異。
如不服本判決，應於收受送達後10日內向本院提出上訴書狀（應
敘述具體理由並附繕本）。
上訴書如未敘述理由，應於上訴期間屆滿後20日內補提理由書於
本院。
                                    書記官  謝明倫
中    華    民    國    98    年    1    月    23    日
附錄法條：
中華民國刑法第339條第1項
意圖為自己或第三人不法之所有，以詐術使人將本人或第三人之
物交付者，處5年以下有期徒刑、拘役或科或併科1千元以下罰金
。
以前項方法得財產上不法之利益或使第三人得之者，亦同。
前二項之未遂犯罰之。


司法院資訊處製作；財團法人民間司法改革基金會備份。
